臺灣高等法院刑事判決
111年度上訴字第3000號
上  訴  人  臺灣基隆地方檢察署檢察官
被      告  鄭家明



上列上訴人因被告違反洗錢防制法等案件，不服臺灣基隆地方法
院111年度金訴字第115號，中華民國111年5月19日第一審判決（
起訴案號：臺灣基隆地方檢察署110年度偵字第8056號；111年度
偵字第411、496、534、1337號；移送併辦案號：同署111年度偵
字第2724號），提起上訴並移送併辦（同署111年度偵字第4121
號），本院判決如下：
    主  文
原判決撤銷。
鄭家明幫助犯洗錢防制法第十四條第一項之洗錢罪，處有期徒刑
伍月，併科罰金新臺幣肆萬元，罰金如易服勞役，以新臺幣壹仟
元折算壹日。
    事  實
一、鄭家明知悉金融機構帳戶係個人理財重要工具，一般人取得
    他人帳戶存摺、提款卡（含密碼）使用，常與財產犯罪有密
    切關係，已預見可能是詐欺集團為遂行詐欺取財犯罪對外蒐
    集金融帳戶，提領、轉帳後即產生遮斷資金流動軌跡以逃避
    國家之追訴、處罰，對於提供上開帳戶資料予他人使用，雖
    無引發他人萌生犯罪之確信，仍以縱若取得帳戶之人利用其
    交付之帳戶資料詐欺取財，掩飾、隱匿特定犯罪所得而洗錢
    ，亦不違背其本意之不確定幫助故意，因經濟困窘，而以新
    臺幣（下同）15,000元之代價，於民國110年8月初某日，將
    其於永豐商業銀行所設立帳號000-00000000000000號帳戶（
    下稱永豐銀行帳戶）之存摺、提款卡（含密碼），併同所申
    設行動電話門號「0000-000000」號之晶片卡，在基隆市新
    豐街附近交付予真實姓名、年籍均不詳，綽號「阿魯」之成
    年男子。嗣「阿魯」及所屬詐欺集團成員（無證據證明成員
    中有未滿18歲之人）取得前開永豐銀行帳戶之存摺、提款卡
    （含密碼）後，即意圖為自己不法所有，共同基於詐欺取財
    及洗錢之犯意聯絡，分別於附表編號①至⑪「詐騙時間」欄所
    示時間，以附表編號①至⑪「詐騙方式」欄所示詐欺手法，詐
    騙附表編號①至⑪「被害人（告訴人）」欄所示之林鈴、黃柏
    翰、康日新、黃政凱（原名黃梃錩，於111年1月3日更名）
    、楊瑞彬、賴富靖、李梅珍、王美卿、林弘峻、李秋男、王
    薇心，致其等陷於錯誤，而分別於附表①至⑪「匯款時間」欄
    所示時間，將如附表①至⑪「匯款金額」欄所示款項，均匯入
    上開永豐銀行帳戶，並旋遭提領，以此方式幫助詐欺集團成
    員遂行詐欺犯行，並幫助掩飾詐欺犯罪所得之去向。嗣因上
    開被害人等察覺有異而報警處理，始循線查悉上情。
二、案經臺北市政府警察局中正第二分局、臺東縣警察局臺東分
    局分別報告臺灣基隆地方檢察署檢察官；康日新、楊瑞彬、
    黃政凱、賴富靖訴由基隆市警察局第二分局；李梅珍、王美
    卿訴由新竹縣政府警察局新湖分局；林弘峻訴由新北市政府
    警察局三峽分局；王薇心訴由新竹縣政府警察局新埔分局；
    並分別報告臺灣基隆地方檢察署檢察官偵查起訴暨移送併辦
    ；暨李秋男訴由臺南市政府警察局麻豆分局報告臺灣基隆地
    方檢察署檢察官移送併辦。
    理  由
壹、證據能力
一、供述證據部分
    按被告以外之人於審判外之言詞或書面陳述，除法律有規定
    者外，不得作為證據，刑事訴訟法第159條第1項固定有明文
    ；惟被告以外之人於審判外之陳述，雖不符同法第159條之1
    至第159條之4之規定，而經當事人於審判程序同意作為證據
    ，法院審酌該言詞陳述或書面陳述作成時之情況，認為適當
    者，亦得為證據；當事人、代理人或辯護人於法院調查證據
    時，知有同法第159條第1項不得為證據之情形，而未於言詞
    辯論終結前聲明異議者，視為有前項之同意，此據同法第15
    9條之5規定甚明。又被告於第二審經合法傳喚無正當理由不
    到庭者，得不待其陳述逕行判決，刑事訴訟法第371條規定
    甚詳，此係因被告已於第一審程序到庭陳述，並針對事實及
    法律為辯論，應認已相當程度保障被告到庭行使訴訟權。倘
    被告於第二審經合法傳喚，竟無正當理由而不到庭，為避免
    訴訟程序延宕，期能符合訴訟經濟之要求，並兼顧被告訴訟
    權之保障，應解為被告係放棄在第二審程序中為與第一審相
    異之主張，而默示同意於第二審程序中，逕引用其在第一審
    所為相同之事實及法律主張。從而，針對被告以外之人於審
    判外之陳述，如被告於第一審程序中已依刑事訴訟法第159
    條之5規定，為同意或經認定為默示同意作為證據，嗣被告
    於第二審經合法傳喚無正當理由不到庭，並經法院依法逕行
    判決者，揆諸前開說明，自應認被告於第二審程序中，就前
    開審判外之陳述，仍採取與第一審相同之同意或默示同意。
    查被告鄭家明於原審審理時，已就檢察官起訴、移送併辦所
    主張及更正後之犯罪事實坦承不諱，且就所引用被告以外之
    人於審判外陳述之證據能力均表示不予爭執，迄至言詞辯論
    終結前亦未再聲明異議（原審第101頁、第106頁至第113頁
    ），復被告於本院審判時經合法傳喚無正當理由未到庭，以
    致於本院審理時未對證據能力表示意見；雖檢察官於上訴後
    移送併辦（告訴人王薇心部分），惟該部分犯罪事實與原起
    訴、移送併辦部分（即被告交付永豐銀行帳戶存摺、提款卡
    〈含密碼〉予詐欺集團成員使用，作為施詐被害人，令其等陷
    於錯誤後，依指示匯入款項之用）之犯罪事實同一，為裁判
    上一罪關係，而檢察官於本院審理時，對上開證據亦表示無
    意見（本院卷第142頁至第146頁）。經本院審酌該等證據之
    作成情況，尚查無違法不當及證明力明顯過低之瑕疵，亦認
    為以之作為證據應屬適當，爰逕依刑事訴訟法第159條之5規
    定，認前揭證據均有證據能力。
二、非供述證據
　　本判決下列所引用之非供述證據，並無證據證明係公務員違
    背法定程序所取得，亦無顯有不可信之情況，且經本院於審
    理期日提示而為合法調查，該等證據自得作為本案裁判之資
    料。　
貳、認定犯罪事實所憑之證據及理由
一、上開犯罪事實，業據被告於偵查、原審準備程序及審理時坦
    承不諱，而本件詐欺集團成員取得被告之永豐銀行帳戶存摺
    、提款卡〈含密碼〉後，分別於附表編號①至⑪「詐騙時間」欄
    所示時間，以附表編號①至⑪「詐騙方式」欄所示詐欺手法，
    詐騙附表編號①至⑪「被害人（告訴人）」欄所示之林鈴、黃
    柏翰、康日新、黃政凱、楊瑞彬、賴富靖、李梅珍、王美卿
    、林弘峻、李秋男、王薇心，致其等陷於錯誤，而分別於附
    表①至⑪「匯款時間」欄所示時間，將如附表①至⑪「匯款金額
    」欄所示款項，均匯入上開永豐銀行帳戶，並旋遭提領之事
    實，亦據上開被害人（告訴人）於警詢中指述明確，此外，
    並有被害人林鈴提出之LINE對話紀錄、投資APP截圖及郵政
    跨行匯款申請書、被害人黃柏翰提出之LINE對話紀錄及轉帳
    交易截圖、告訴人康日新提出之LINE對話紀錄及中國信託銀
    行自動櫃員機交易明細表、告訴人楊瑞彬提出之LINE對話紀
    錄及郵政自動櫃員機交易明細表、告訴人賴富靖提出之LINE
    對話紀錄、匯款交易明細手機截圖及中國信託銀行存摺封面
    及內頁交易明細、告訴人李梅珍提出之LINE對話紀錄、投資
    平台客服中心對話紀錄及投資平台手機截圖及網路轉帳手機
    截圖、告訴人王美卿提出之中國信託商業銀行匯款申請書、
    LINE通訊軟體對話紀錄及投資平台手機截圖、告訴人林弘峻
    提出之郵政跨行匯款申請書、LINE通訊軟體對話紀錄及博弈
    網站截圖、告訴人李秋男提出之新光商業銀行存摺及內頁明
    細、LINE通訊軟體對話紀錄及新光銀行國內匯款申請書、告
    訴人王薇心提出之郵政跨行匯款申請書、郵政存簿儲金簿存
    摺封面及內頁交易明細、LINE通訊軟體對話紀錄及投資平台
    手機截圖暨永豐商業銀行作業處110年9月24日作心詢字第11
    00916113號函、110年9月27日作心詢字第1100922143號函所
    附永豐商業銀行帳戶（戶名：鄭家明；帳號：000-00000000
    000000號）之客戶基本資料表及交易明細等件在卷可稽（相
    關卷頁詳參附表「證據欄」所示）。是依上述補強證據已足
    資擔保被告上開任意性自白與事實相符，應可採信。
二、刑法上之故意，分為直接故意（確定故意）與間接故意（不
    確定故意），「行為人對於構成犯罪之事實，明知並有意使
    其發生者」為直接故意，「行為人對於構成犯罪之事實，預
    見其發生而其發生並不違背其本意者」為間接故意。而金融
    機構帳戶之存摺、提款卡（含密碼）等資料，事關個人財產
    權益之保障，專有性甚高，除非本人或與本人具親密關係者
    ，難認有何理由可自由流通使用該等帳戶資料，是一般人均
    有妥為保管及防止他人任意使用之認識；縱逢特殊情況偶有
    需交付他人使用情形，亦必深入瞭解其用途、合理性及對方
    身分背景，及是否與之有特殊情誼及關係者，始予例外提供
    。再者，臺灣社會對於不肖人士及犯罪人員常利用他人帳戶
    作為詐騙錢財之犯罪工具，藉此逃避檢警查緝之情事，近年
    來新聞媒體多所報導，政府亦大力宣導督促民眾注意，主管
    機關甚至限制金融卡轉帳之金額及次數，用以防制金融詐騙
    事件之層出不窮；因此，若交付金融帳戶資料予非親非故之
    他人，該他人將有可能不法使用該等帳戶資料，以避免身分
    曝光，一般民眾對此種利用人頭帳戶之犯案手法，自應知悉
    而有所預見。衡酌被告為本案行為時，係已為44歲之成年人
    ，高中畢業，依卷證資料顯示亦有就職，自為具有一定智識
    程度、生活閱歷之人，對於上情自難諉為不知，其於預見收
    購帳戶之人可能係作為詐騙他人財物之工具使用，仍將本案
    帳戶資料提供而容任對方使用，則被告提供帳戶資料時，主
    觀上有縱收受金融帳戶資料之人以其交付之帳戶實施詐欺取
    財罪，亦不違背其本意之不確定幫助故意，應堪認定。　
三、又金融帳戶乃個人理財工具，依我國現狀，申設金融帳戶並
    無任何特殊限制，且可於不同之金融機構申請多數帳戶使用
    ，是依一般人之社會通念，若見他人不以自己名義申請帳戶
    ，反而收購或借用別人之金融帳戶以供使用，並要求提供提
    款卡及告知密碼，則提供金融帳戶者主觀上如認識該帳戶可
    能作為收受、提領特定犯罪所得使用，他人提領後即產生遮
    斷金流以逃避國家追訴、處罰之效果，仍基於幫助之犯意提
    供，應論以幫助犯同法第14條第1項之一般洗錢罪（最高法
    院刑事大法庭108年度台上大字第3101號裁定、108年度台上
    字第3897號判決意旨參照）。本案被告將永豐銀行帳戶存摺
    、提款卡（含密碼）等資料均提供真實姓名、年籍均不詳，
    自稱「阿魯」之人使用，主觀上有將上開帳戶交由他人入款
    、領款使用之認知，甚為明確，而上開帳戶資料經交出後，
    最終係由何人使用不可知，除非辦理掛失，實際上已喪失實
    際之控制權，則被告主觀上自已預見上開帳戶後續資金流向
    ，有無法追索之可能性，對於匯入上開帳戶內資金如經持有
    之人提領後，已無從查得，形成金流斷點，將會產生遮斷金
    流以逃避國家追訴、處罰之效果，主觀上亦有認識。是以，
    被告對於其提供上開帳戶資料行為，對詐欺集團成員利用該
    帳戶資料存、匯入詐欺所得款項，進而加以提領，而形成資
    金追查斷點之洗錢行為提供助力，既已預見，仍提供上開帳
    戶存摺、金融卡等資供他人使用，顯有容任而不違反其本意
    ，則其有幫助洗錢之不確定故意，亦堪認定。　　
四、綜上，本件事證明確，被告所犯幫助詐欺取財、幫助一般洗
    錢之犯行，均可認定，應依法論科。　　
參、論罪之理由　
一、本案被告僅提供永豐銀行帳戶之存摺、提款卡（含密碼）予
    他人供詐欺取財與洗錢犯罪使用，並無證據證明其有參與詐
    欺取財或洗錢之構成要件行為，或有與本案詐欺取財之詐騙
    之人有詐欺、洗錢之犯意聯絡，是被告基於幫助之意思，參
    與詐欺取財、一般洗錢之構成要件以外之行為，為幫助犯。
    且被告對於詐欺成員究竟由幾人組成，是否係透過傳播工具
    對公眾散布而犯之，均非其所能預見，故本案或有三人以上
    之共同正犯參與詐欺取財犯行，且或係以傳播工具對公眾散
    布而犯之，然依罪證有疑利被告之原則，本院認尚無從遽認
    被告主觀上係基於幫助三人以上、以傳播工具對公眾散布而
    犯之共同加重詐欺取財之犯意，而為幫助加重詐欺取財犯行
    。核其所為，係犯刑法第30條第1項前段、第339條第1項之
    幫助詐欺取財罪，及刑法第30條第1項前段、洗錢防制法第1
    4條第1項之幫助一般洗錢罪。
二、至本件詐欺集團成員對被害人實施詐術，致如附表編號③康
    日新、編號④黃政凱、編號⑤楊瑞彬、編號⑦李梅珍、編號⑨林
    弘峻，聽從指示而分別多次匯款至被告上開永豐銀行帳戶內
    ，各係於密接時、地所為，且持續侵害同一法益，各行為間
    獨立性極為薄弱，依一般社會健全觀念，難以強行分開，應
    視為數個舉動之接續施行，合為包括一行為予以評價較為合
    理，為接續犯，僅各成立單純一罪。而被告以一提供本案永
    豐銀行帳戶資料之行為，使附表編號①至⑪所示被害人（告訴
    人）受詐騙匯款並產生遮斷金流效果，侵害數個被害人財產
    法益，係一行為觸犯數個基本構成要件相同之幫助詐欺取財
    、幫助洗錢罪名，依刑法第55條之規定，應論以一罪；且所
    犯幫助詐欺取財及幫助一般洗錢犯行，亦係一行為觸犯數罪
    名，應從一重之幫助一般洗錢罪處斷。另被害人李梅珍（附
    表編號⑦）遭詐騙並匯入被告上開永豐銀行帳戶之金額，除1
    10年8月18日上午10時10分之10萬元外，尚於110年8月18日
    中午12時30分接續匯入10萬元；被害人林弘峻（附表編號⑨
    ）遭詐騙金額，除於110年8月18日下午1時21分將10萬1967
    元匯入被告上開永豐銀行帳戶外，另於110年8月18日下午3
    時26分續匯入20萬3943元，而起訴書就此部分雖有漏載，惟
    據公訴人於原審準備程序中業為補充（原審卷第100頁）；
    另附表編號⑪被害人王薇心遭詐欺之事實，與本案經起訴、
    移送併辦之附表編號①至⑩犯罪事實，具想像競合之裁判上一
    罪關係，亦為起訴效力所及，且經臺灣基隆地方檢察署檢察
    官以111年度偵字第4121號移送併辦，本院自應均併予審理
    。
三、被告係對正犯資以助力而實施犯罪構成要件以外之行為，為
    幫助犯，爰依刑法第30條第2項之規定，按正犯之刑減輕之
    。又按犯洗錢防制法第14條、第15條之罪，在偵查或審判中
    自白者，減輕其刑，洗錢防制法第16條第2項定有明文。被
    告於偵查及原審審理時就其所犯幫助洗錢罪坦承不諱，依洗
    錢防制法第16條第2項規定，減輕其刑並遞減之。
肆、撤銷改判之理由：　
一、原審審理結果，認被告犯幫助一般洗錢罪（想像競合犯幫助
    詐欺罪）罪證明確，依法論罪科刑，固非無見。惟上訴後經
    移送併辦之如附表編號⑪被害人王薇心遭詐欺之事實，與本
    案起訴部分有想像競合之裁判上一罪關係，為起訴效力之所
    及，原審未及審理，而有未洽，檢察官執此提起上訴，為有
    理由。原判決既有上開瑕疵可指，即屬無可維持，應由本院
    撤銷改判。
二、爰審酌被告因缺錢花用，將上開永豐銀行帳戶存摺、提款卡
    （含密碼）交付予他人作為詐欺取財及洗錢之工具，造成附
    表編號①至⑪被害人林鈴等人受有財產上損害，助長社會上人
    頭帳戶文化之歪風，並導致詐欺及洗錢犯罪追查不易，形成
    查緝死角，對交易秩序、社會治安均造成危害，所為實屬不
    當；兼衡被告坦承犯行，且於原審與被害人黃柏翰、康日新
    、楊瑞彬、李梅珍、王美卿、林弘峻等人調解成立，允為賠
    償所受損害（參原審卷第56之1頁至第56之3頁、第92之1頁
    至第92之2頁調解筆錄）之犯後態度；暨考量被告之犯罪動
    機、目的、手段及其前此犯罪紀錄之素行（參本院被告前案
    紀錄表）、高中畢業之智識程度（參本院卷第127頁個人戶
    籍資料）、自述擔任水泥工、離婚、尚有2名子女由其撫育
    之生活狀況及告訴人黃柏翰、康日新、楊瑞彬、李梅珍、王
    美卿、林弘峻、被告及檢察官對於刑度之意見（參原審卷第
    62頁、第114頁）等一切情狀，量處如主文第2項所示之刑，
    並就罰金刑部分，諭知易服勞役之折算標準。
三、不予沒收、追徵之理由　　
    被告提供上開永豐銀行帳戶供他人使用而取得之報酬15,000
    元，為其犯罪所得，原應依刑法第38條之1第1項規定宣告沒
    收，並於全部或一部不能沒收或不宜執行沒收時，依同條第
    3項規定追徵其價額。然被告已與被害人黃柏翰、康日新、
    楊瑞彬、李梅珍、王美卿、林弘峻均調解成立，業如前述，
    如再將被告上開犯罪所得諭知沒收或追徵，將使被告面臨雙
    重追償之不利益，容有過苛之虞。是參酌刑法第38條之1第5
    項立法理由所揭示「優先保障被害人因犯罪所生之求償權」
    之意旨，暨同法第38條之2第2項避免過苛之立法精神，本院
    認就被告上開犯罪所得部分，無宣告沒收、追徵之必要。至
    被告所提供上開永豐銀行帳戶之存摺、提款卡及密碼，已由
    詐欺集團成員持用，未據扣案，且該等物品可隨時停用、掛
    失補辦，不具刑法上之重要性，而無宣告沒收之必要，爰依
    刑法第38條之2第2項之規定，均不予宣告沒收。
伍、被告經合法傳喚，無正當理由未於審理期日到庭，有本院送
    達證書、個人戶役政資料查詢、出入監簡列表等件在卷足憑
    ，爰依刑事訴訟法第371條之規定，不待其陳述逕行判決。
    　　
據上論斷，應依刑事訴訟法第369條第1項、第364條、第299條第
1項前段、第371條，判決如主文。
本案經檢察官張長樹提起公訴、移送併辦暨提起上訴後另移送併
辦，復由檢察官蔡麗清到庭執行職務。
中　　華　　民　　國　　111 　年　　10　　月　　27　　日
                  刑事第十六庭  審判長法　官  劉嶽承
                                      法　官  王耀興
                                      法　官  古瑞君
以上正本證明與原本無異。
如不服本判決，應於收受送達後20日內向本院提出上訴書狀，其
未敘述上訴之理由者並得於提起上訴後20日內向本院補提理由書
（均須按他造當事人之人數附繕本）「切勿逕送上級法院」。
                                      書記官  林君縈
中　　華　　民　　國　　111 　年　　10　　月　　27　　日
附錄：本案論罪科刑法條全文
洗錢防制法第2條
本法所稱洗錢，指下列行為：
一、意圖掩飾或隱匿特定犯罪所得來源，或使他人逃避刑事追訴
    ，而移轉或變更特定犯罪所得。
二、掩飾或隱匿特定犯罪所得之本質、來源、去向、所在、所有
    權、處分權或其他權益者。
三、收受、持有或使用他人之特定犯罪所得。
　　
洗錢防制法第14條
有第二條各款所列洗錢行為者，處七年以下有期徒刑，併科新臺
幣五百萬元以下罰金。
前項之未遂犯罰之。
前二項情形，不得科以超過其特定犯罪所定最重本刑之刑。

刑法第339條
意圖為自己或第三人不法之所有，以詐術使人將本人或第三人之
物交付者，處五年以下有期徒刑、拘役或科或併科五十萬元以下
罰金。
以前項方法得財產上不法之利益或使第三人得之者，亦同。前二
項之未遂犯罰之。

刑法第30條
幫助他人實行犯罪行為者，為幫助犯。雖他人不知幫助之情者，
亦同。
幫助犯之處罰，得按正犯之刑減輕之。

【附表】
編號 詐騙時間 被害人 （告訴人） 詐騙方式 匯款時間 匯款金額 匯入帳戶       證        據  ① 110年7月22日至110年8月17日 林鈴  詐騙集團成員透過「派愛族」交友軟體結識林鈴，並以LINE通訊軟體與林鈴聯繫，向林鈴佯稱投資外匯貨幣可獲利云云，致林鈴陷於錯誤，遂於右列時間匯款右列金額至被告右列帳戶內。 110年8月17日上午10時31分許 （起訴書誤繕為110年8月3日，業據公訴人更正） 45萬5,000元（起訴書誤載為5萬元，業據公訴人更正） 永豐商業銀行帳戶（戶名：鄭家明，帳號：000-00000000000000號） ⒈被告鄭家明於偵查、原審準備程序、審理時之自白（110年度偵字第8056號卷第頁至第461頁至第462頁；原審卷第101、107、113頁）。 ⒉被害人林鈴於警詢之證述（110年度偵字第8056號卷第21頁至第22頁）。 ⒊被害人林鈴提出之LINE對話紀錄1份、投資APP截圖1份、郵政跨行匯款申請書1紙（110年度偵字第8056號卷第35頁至第41頁、第51頁）。 ⒋永豐商業銀行作業處110年9月24日作心詢字第1100916113號函暨所附永豐商業銀行帳戶（戶名：鄭家明；帳號：000-00000000000000號）之客戶基本資料表及交易明細1份（111年度偵字第411號卷第17頁至第24頁）。  ② 110年8月17日至110年8月23日 黃柏翰  詐騙集團成員以LINE通訊軟體與黃柏翰聯繫，並佯稱依其指示在「澳門新葡京」投資可獲利云云，致黃柏翰陷於錯誤，遂於右列時間匯款右列金額至被告右列帳戶內。 110年8月18日上午11時35分許 1萬5,000元 永豐商業銀行帳戶（戶名：鄭家明，帳號：000-00000000000000號 ⒈被告鄭家明於偵查、原審準備程序、審理時之自白（110年度偵字第8056號卷第頁至第461頁至第462頁；原審卷第101、107、113頁）。 ⒉被害人黃柏翰於警詢之證述（111年度偵字第411號卷第9頁至第11頁）。 ⒊被害人黃柏翰提出之LINE對話紀錄1份、轉帳交易截圖1紙（111年度偵字第411號卷第41頁、第45頁至第49頁）。 ⒋永豐商業銀行作業處110年9月24日作心詢字第1100916113號函暨所附永豐商業銀行帳戶（戶名：鄭家明；帳號：000-00000000000000號）之客戶基本資料表及交易明細1份（111年度偵字第411號卷第17頁至第24頁）。  ③ 110年8月17日至110年8月18日 康日新 （提告） 詐騙集團成員於臉書張貼539樂透下注訊息，嗣康日新上網瀏覽後以LINE通訊軟體與詐騙集團成員聯繫，該成員即佯稱需匯款才能下注云云，致康日新陷於錯誤，遂於右列時間匯款右列金額至被告右列帳戶內。 110年8月18日上午10時40分 1萬元 永豐商業銀行帳戶（戶名：鄭家明，帳號：000-00000000000000號 ⒈被告鄭家明於偵查、原審準備程序、審理時之自白（110年度偵字第8056號卷第頁至第461頁至第462頁；原審卷第101、107、113頁）。 ⒉告訴人即被害人康日新於警詢之證述（111年度偵字第496號卷第57頁至第59頁）。 ⒊告訴人康日新提出之LINE對話紀錄1份、中國信託銀行自動櫃員機交易明細表2紙（111年度偵字第496號卷第67頁、第71頁至第73頁）。 ⒋永豐商業銀行作業處110年9月24日作心詢字第1100916113號函暨所附永豐商業銀行帳戶（戶名：鄭家明；帳號：000-00000000000000號）之客戶基本資料表及交易明細1份（111年度偵字第411號卷第17頁至第24頁）。     110年8月18日下午2時3分許 1萬元    ④ 110年8月15日至110年8月18日 黃政凱 （原名 黃梃錩） （提告） 詐騙集團成員以LINE通訊軟體與黃政凱聯繫，佯稱依其指示在博弈網站操作可獲利云云，致黃政凱陷於錯誤，遂於右列時間匯款右列金額至被告右列帳戶內。   110年8月18日下午4時8分  5,000元  永豐商業銀行帳戶（戶名：鄭家明，帳號：000-00000000000000號） ⒈被告鄭家明於偵查、原審準備程序、審理時之自白（110年度偵字第8056號卷第頁至第461頁至第462頁；原審卷第101、107、113頁）。 ⒉告訴人即被害人黃政凱於警詢之證述（111年度偵字第496號卷第37頁至第38頁）。 ⒊永豐商業銀行作業處110年9月24日作心詢字第1100916113號函暨所附永豐商業銀行帳戶（戶名：鄭家明；帳號：000-00000000000000號）之客戶基本資料表及交易明細1份（111年度偵字第411號卷第17頁至第24頁）。     110年8月18日下午4時48分許 3,500元    ⑤ 110年8月17日至110年8月18日 楊瑞彬 （提告） 詐騙集團成員於臉書張貼今彩539下注訊息，嗣楊瑞彬上網瀏覽後以LINE通訊軟體與詐騙集團成員聯繫，該成員即佯稱需匯款才能下注云云，致楊瑞彬陷於錯誤，遂於右列時間匯款右列金額至被告右列帳戶內。 110年8月18日下午1時23分許 1萬元 永豐商業銀行帳戶（戶名：鄭家明，帳號：000-00000000000000號） ⒈被告鄭家明於偵查、原審準備程序、審理時之自白（110年度偵字第8056號卷第頁至第461頁至第462頁；原審卷第101、107、113頁）。 ⒉告訴人即被害人楊瑞彬於警詢之證述（111年度偵字第496號卷第83頁至第84頁）。 ⒊告訴人楊瑞彬提出之LINE對話紀錄1份、郵政自動櫃員機交易明細表2紙（111年度偵字第496號卷第93頁至第98頁）。 ⒋永豐商業銀行作業處110年9月24日作心詢字第1100916113號函暨所附永豐商業銀行帳戶（戶名：鄭家明；帳號：000-00000000000000號）之客戶基本資料表及交易明細1份（111年度偵字第411號卷第17頁至第24頁）。     110年6月18日下午2時11分許 2萬元    ⑥ 110年8月16日至110年8月26日 賴富靖 （提告） 詐騙集團成員以LINE通訊軟體與賴富靖聯繫，佯稱依其指示在博弈網站操作可獲利云云，致賴富靖陷於錯誤，遂於右列時間匯款右列金額至被告右列帳戶內。 110年8月18日下午3時51分許 3,000元  永豐商業銀行帳戶（戶名：鄭家明，帳號：000-00000000000000號） ⒈被告鄭家明於偵查、原審準備程序、審理時之自白（110年度偵字第8056號卷第頁至第461頁至第462頁；原審卷第101、107、113頁）。 ⒉告訴人即被害人賴富靖於警詢之證述（111年度偵字第496號卷第109頁至第111頁）。 ⒊告訴人賴富靖提出之LINE對話紀錄1份、匯款交易明細手機截圖1紙、中國信託銀行存摺封面及內頁交易明細影本1份（111年度偵字第496號卷第123頁至第127頁）。 ⒋永豐商業銀行作業處110年9月24日作心詢字第1100916113號函暨所附永豐商業銀行帳戶（戶名：鄭家明；帳號：000-00000000000000號）之客戶基本資料表及交易明細1份（111年度偵字第411號卷第17頁至第24頁）。  ⑦ 110年7月底至110年8月24日 李梅珍 （提告） 詐騙集團成員透過「派愛族」交友軟體結識李梅珍，並以通訊軟體LINE與李梅珍聯繫，佯稱在「高盛」投資網站投資可獲利云云，致李梅珍陷於錯誤，於右列時間匯款右列金額至被告右列帳戶內。 110年8月18日上午10時10分許 10萬元 永豐商業銀行帳戶（戶名：鄭家明，帳號：000-00000000000000號） ⒈被告鄭家明於偵查、原審準備程序、審理時之自白（110年度偵字第8056號卷第頁至第461頁至第462頁；原審卷第101、107、113頁）。 ⒉告訴人即被害人李梅珍於警詢之證述（111年度偵字第534號卷第21頁至第24頁）。 ⒊告訴人李梅珍提出之LINE對話紀錄、投資平台客服中心對話紀錄及投資平台手機截圖1份、網路轉帳手機截圖2紙（111年度偵字第534號卷第39頁、第41頁至第48頁）。 ⒋永豐商業銀行作業處110年9月24日作心詢字第1100916113號函暨所附永豐商業銀行帳戶（戶名：鄭家明；帳號：000-00000000000000號）之客戶基本資料表及交易明細1份（111年度偵字第411號卷第17頁至第24頁）。     110年8月18日中午12時30分許 10萬元  （起訴書漏載此部分遭騙匯款之事實，業據公訴人補充）。    ⑧ 110年8月11日至110年8月16日 王美卿 （提告） 詐騙集團成員利用網路交友結識王美卿，並以LINE通訊軟體與王美卿聯繫，佯稱在投資網站投資可獲利云云，致王美卿陷於錯誤，於右列時間匯款右列金額至被告右列帳戶內。 110年8月16日中午12時42分許 60萬元 永豐商業銀行帳戶（戶名：鄭家明，帳號：000-00000000000000號） ⒈被告鄭家明於偵查、原審準備程序、審理時之自白（110年度偵字第8056號卷第頁至第461頁至第462頁；原審卷第101、107、113頁）。 ⒉告訴人即被害人王美卿於警詢之證述（111年度偵字第534號卷第53頁至第55頁）。 ⒊告訴人王美卿提出之中國信託商業銀行匯款申請書1紙、LINE通訊軟體對話紀錄及投資平台手機截圖1份（111年度偵字第534號卷第65頁、第78頁至第116頁）。 ⒋永豐商業銀行作業處110年9月24日作心詢字第1100916113號函暨所附永豐商業銀行帳戶（戶名：鄭家明；帳號：000-00000000000000號）之客戶基本資料表及交易明細1份（111年度偵字第411號卷第17頁至第24頁）。  ⑨ 110年8月17日至110年8月27日 林弘峻 （提告）   詐騙集團成員透過臉書結識林弘峻，並以LINE通訊軟體與林弘峻聯繫，佯稱依其指示在「新葡京」博弈網站操作可獲利云云，致林弘峻陷於錯誤，遂於右列時間匯款右列金額至被告右列帳戶內。 110年8月18日下午1時21分許 10萬1,967元 永豐商業銀行帳戶（戶名：鄭家明，帳號：000-00000000000000號） ⒈被告鄭家明於偵查、原審準備程序、審理時之自白（110年度偵字第8056號卷第461頁至第462頁；原審卷第101、107、113頁）。 ⒉告訴人即被害人林弘峻於警詢之證述（111年度偵字第1337號卷第33頁至第38頁）。 ⒊告訴人林弘峻提出之郵政跨行匯款申請書2紙、LINE通訊軟體對話紀錄及博弈網站截圖1份（111年度偵字第1337號卷第41頁、第43頁、第55頁至第75頁）。 ⒋永豐商業銀行作業處110年9月24日作心詢字第1100916113號函暨所附永豐商業銀行帳戶（戶名：鄭家明；帳號：000-00000000000000號）之客戶基本資料表及交易明細1份（111年度偵字第411號卷第17頁至第24頁）。     110年8月18日下午3時26分許 20萬3,943元 （起訴書漏載此部分遭騙匯款之事實，業據公訴人補充）。    ⑩ 110年8月5日至110年12月17日 李秋男 （提告） 詐騙集團成員以LINE通訊軟體聯繫李秋男，佯為「蝦皮全球購客服」之內部測試app人員，並佯稱於APP儲值能獲利云云，致李秋男陷於錯誤，遂於右列時間匯款右列金額至被告右列帳戶內。 110年8月18日上午10時32分許 20萬元 永豐商業銀行帳戶（戶名：鄭家明，帳號：000-00000000000000號） ⒈被告鄭家明於偵查、原審準備程序、審理時之自白（110年度偵字第8056號卷第461頁至第462頁；原審第101、107、113頁）。 ⒉告訴人即被害人李秋男於警詢之證述（111年度偵字第2724號卷第9頁至第11頁）。 ⒊告訴人李秋男提出之新光商業銀行存摺及內頁明細影本1份、LINE通訊軟體對話紀錄1份、新光銀行國內匯款申請書1紙（111年度偵字第2724號卷第29頁至第35頁、第45頁至第57頁）。 ⒋永豐商業銀行作業處110年9月24日作心詢字第1100916113號函暨所附永豐商業銀行帳戶（戶名：鄭家明；帳號：000-00000000000000號）之客戶基本資料表及交易明細1份（111年度偵字第411號卷第17頁至第24頁）。 ⑪ 110年6月5日至110年8月25日 王薇心 詐騙集團成員利用網路交友結識王薇心，並以LINE通訊軟體與王薇心聯繫，佯稱在投資網站投資可獲利云云，致王薇心陷於錯誤，於右列時間匯款右列金額至被告右列帳戶內。 110年8月17日12時57分 18萬元 永豐商業銀行帳戶（戶名：鄭家明，帳號：000-00000000000000號） ⒈被害人即告訴人王薇心於警詢之證述（111年度偵字第3648號卷第9頁至第13頁）。 ⒉被害人即告訴人王薇心所提出之郵政跨行匯款申請書、郵政存簿儲金簿存摺及內頁明細影本1份、LINE通訊軟體對話紀錄及投資平台手機截圖1份（111年度偵字第3648號卷第61頁、第107頁至第123頁）。　 ⒊永豐商業銀行作業處110年9月27日作心詢字第1100922143號函暨所附永豐商業銀行帳戶（戶名：鄭家明；帳號：000-00000000000000號）之客戶基本資料表及交易明細1份（111年度偵字第3648號卷第21頁至第37頁）。